【裁判字號】    92,台上,5129
【裁判日期】    920918
【裁判案由】    違反毒品危害防制條例
【裁判全文】
最高法院刑事判決                              九十二年度台上字第五一二九號
    上  訴  人  甲○○
右上訴人因違反毒品危害防制條例案件，不服台灣高等法院台南分院中華民國九十二
年七月二十二日第二審判決（九十二年度上訴字第六九七號，起訴案號：台灣台南地
方法院檢察署九十一年度偵字第九八三五號），提起上訴，本院判決如左：
    主  文
上訴駁回。
    理  由
按刑事訴訟法第三百七十七條規定，上訴於第三審法院，非以判決違背法令為理由，
不得為之。是提起第三審上訴，應以原判決違背法令為理由，係屬法定要件。如果上
訴理由狀並未依據卷內訴訟資料，具體指摘原判決不適用何種法則或如何適用不當，
或所指摘原判決違法情事，顯與法律規定得為第三審上訴理由之違法情形，不相適合
時，均應認其上訴為違背法律上之程式，予以駁回。本件上訴人甲○○上訴意旨略稱
：依證人顏玉雯在警、偵訊及原審之證言，顏玉雯早已認識綽號「清仔」，並可認毒
品來源係由「清仔」提供，又上訴人與顏玉雯係情侶同居關係，依經驗法則二人同時
包括「性關係及金錢上之關係」，本件毒品係上訴人偕同顏女共同向「清仔」購買後
共同吸食，並非上訴人轉讓顏女，原審未加詳查即率予判決，有違證據法則，亦有調
查職責未盡之違法云云。
惟查原判決依憑上訴人部分不利於己之自白、證人顏玉雯不利於上訴人之部分證言、
上訴人及顏玉雯於案發後採尿送驗結果均呈第一級毒品陽性反應之台南市衛生局尿液
檢驗成績書、顏玉雯因上訴人之轉讓而施用第一級毒品海洛因，經第一審法院裁定送
觀察勒戒，業據原審調閱該案卷查明屬實，行政院衛生署藥物食品檢驗局八一藥檢壹
字第００一一五六、八一一四八號函、台灣高等法院被告（上訴人）全國前案紀錄表
等證據資料，資以認定上訴人有原判決事實欄所記載之犯罪事實，因而撤銷第一審不
當之判決，適用毒品危害防制條例第八條第一項等相關之規定，改判仍論處上訴人連
續轉讓第一級毒品罪刑（累犯，處有期徒刑壹年貳月），已詳述其所憑之證據及理由
。對於上訴人否認有連續轉讓第一級毒品海洛因予顏玉雯施用之犯行，其於第一審時
辯稱：是顏玉雯用伊名義自行找伊朋友「清仔」拿毒品，伊並無拿含有海洛因之煙草
給顏玉雯施用云云；及於原審辯稱：伊未購買毒品後再轉賣給她，亦未拿給她吸食，
是我們同居一起出錢，我去拿回來共同施用，顏玉雯於警訊時為不利於伊之供詞，係
警方誘導訊問所致，伊確未轉讓毒品供顏玉雯施用云云，認均係卸責飾詞，不足採信
；又證人顏玉雯前後所供關於施用第一級毒品之期間及次數雖有不同，但應以在原審
所供為可採，並以所供上訴人轉讓五次之認定有利於上訴人，分別在判決內詳予指駁
及說明其證據取捨及判斷之理由。原判決所為論述，核與卷證資料相符，從形式上觀
察，並無違背法令之情形。按認事採證、證據之取捨及證據證明力之判斷，俱屬事實
審法院之職權，苟無違背證據法則，自不能指為違法。原判決對於上訴人有本件犯行
，已說明其依憑之證據及理由，對於上訴人之辯解，認不可採，亦在判決內詳述其不
予採納之理由，並無上訴意旨所指違背法令之情形。上訴意旨所指各節，或為單純事
實之爭執，並不影響全部犯罪事實之認定而可認於原判決之主旨有影響，或原審已加
審酌、論斷屬原審得本於職權裁量之事項，已於判決內詳述其認事採證及證據取捨、
判斷之理由，為其職權之適法行使，上訴意旨徒憑己意任意指摘原判決違背法令，顯
與法律規定得為第三審上訴理由之違法情形不相適合，應認其上訴違背法律上之程式
，予以駁回。
據上論結，應依刑事訴訟法第三百九十五條前段，判決如主文。
中      華      民      國    九十二    年      九      月     十八     日
                              最高法院刑事第八庭
                                  審判長法官  莊  登  照
                                        法官  洪  明  輝
                                        法官  黃  一  鑫
                                        法官  魏  新  和
                                        法官  林  秀  夫
      右正本證明與原本無異
                                              書  記  官
中      華      民      國    九十二    年      九      月    二十五    日


司法院資訊處製作；財團法人民間司法改革基金會備份。
